【裁判字號】    90,台上,3986
【裁判日期】    900628
【裁判案由】    違反著作權法
【裁判全文】
最高法院刑事判決                                九十年度台上字第三九八六號
    上  訴  人  丙○○
    被      告  丁○○
               乙○○
               戊○○
               甲○○
右上訴人因自訴被告等違反著作權法案件，不服台灣高等法院高雄分院中華民國九十
年四月二十六日第二審判決（八十九年度上訴字第一八二八號，自訴案號：台灣高雄
地方法院八十七年度自字第五五二號），提起上訴，本院判決如左：
    主  文
上訴駁回。
    理  由
按刑事訴訟法第三百七十七條規定，上訴於第三審法院，非以判決違背法令為理由，
不得為之。是提起第三審上訴，應以原判決違背法令為理由，係屬法定要件。如果上
訴理由狀並未依據卷內訴訟資料，具體指摘原判決不適用何種法則或如何適用不當，
或所指摘原判決違法情事，顯與法律規定得為第三審上訴理由之違法情形，不相適合
時，均應認其上訴為違背法律上之程式，予以駁回。本件依上訴人丙○○具自訴狀所
載自訴意旨，係自訴被告丁○○等犯著作權法第九十一條、第九十四條罪嫌。惟按同
一案件經檢察官終結偵查者，不得再行自訴，不得提起自訴而提起者，應諭知不受理
判決，修正前刑事訴訟法第三百二十三條第一項、第三百三十四條、第三百四十三條
及同法第三百零七條分別定有明文。又按案件由犯罪地或被告住所、居所或所在地法
院管轄，又無管轄權之案件，應諭知管轄錯誤判決，刑事訴訟法第五條第一項及同法
第三百四十三條、第三百三十五條、第三百零四條前段復有明文。查上訴人就丁○○
部分，係於台灣高雄地方法院檢察署八十六年度偵字第一四八二、三二三八號案件偵
查終結後始行提起本件自訴，所自訴之事實，核與前案屬連續犯之同一案件；另上訴
人所指被告乙○○、戊○○及甲○○犯罪地及其等住所、居所或所在地，均在台南市
或嘉義市，並非在高雄縣市，核與丁○○間，彼此均無犯意聯絡，行為分擔，依上說
明，原判決因而維持第一審就丁○○諭知自訴不受理，及就乙○○、戊○○、甲○○
均諭知管轄錯誤之判決，駁回上訴人在第二審之上訴，經核於法尚無違誤。上訴意旨
指丁○○為乙○○、戊○○及甲○○之上游經銷商，彼此間為共犯關係，第一審法院
具相牽連管轄權，發回續行偵查案件仍屬未終結案件，上訴人提起本件自訴自屬合法
，法院認不合法時，仍應發回承辦檢察官續行偵查等語，係對原審採證認事職權之適
法行使及原判決理由已詳為論斷之事項，再事爭辯，顯與法定上訴第三審之形式要件
不符，其上訴違背法律上之程式，應予駁回。
據上論結，應依刑事訴訟法第三百九十五條前段，判決如主文。
中      華      民      國     九十     年      六      月    二十八    日
                              最高法院刑事第六庭
                                  審判長法官  謝  家  鶴
                                        法官  洪  文  章
                                        法官  花  滿  堂
                                        法官  陳  世  淙
                                        法官  洪  佳  濱
      右正本證明與原本無異
                                              書  記  官
中      華      民      國     九十     年      七      月     十六     日


司法院資訊處製作；財團法人民間司法改革基金會備份。
